# 请教陈老师新租赁准则问题

提问人：江 3 石 时间：2019-06-13 10:47:38
新的租赁准则 2019 年 1 月 1 日开始实施，关于被审计单位是否新的租赁准则对相关 “租赁业务” 进行调整存在不同意见。公司存在两块租赁业务：
① 通过自身的设备或房产抵押从外部融资租赁公司获得贷款，由于经济实质为抵押借款，未对抵押资产账务处理，获得的借款计入长期应付款。②公司投资了融资租赁公司，开展融资租赁业务，由于经济实质为对外放款，将投放资金在长期应收款核算，分期确认收入。
公司的上述两种 “租赁业务”项目组认为不适用新的租赁准则，不需要要根据新的租赁准则进行调整或追溯调整，即不改变原会计处理。请教陈老师，上述理解是否合理？谢谢。

回答人：chenyiwei
这两项交易名义上是租赁，需要对照新租赁准则中对“租赁” 的定义和认定条件的规定，判断是否构成会计准则意义上的租赁，即涉及特定资产使用权的转移。
对于售后回租在原准则下构成的融资租赁，对照新租赁准则第五十二条规定，由于此时的资产转让不属于销售，故继续确认原租赁资产，将转让款作为负债（借款）处理，与原准则下已采用的处理方式一致，无需调整。
对于交易 ②，如果融资租赁公司只是通道，本质上相当于本企业直接向法律上的承租人提供融资租赁的，则你的做法合理。